【裁判字號】    90,訴緝,554
【裁判日期】    901221
【裁判案由】    毒品危害防制條例
【裁判全文】
臺灣臺中地方法院刑事判決                          九十年度訴緝字第五五四號
    公  訴  人  臺灣臺中地方法院檢察署檢察官
    被      告  甲○○
右列被告因違反毒品危害防制條例案件，經檢察官提起公訴（九十年度毒偵字第四七
九號），本院判決如左：
    主  文
甲○○連續施用第一級毒品， 累犯，處有期徒刑玖月。
    事  實
一、甲○○前因違反麻醉藥品管理條例、槍砲彈藥刀械管制條例等案件，分別經法院
    判處有期徒刑五年二月、六月、八月並定應執行刑六年確定，經送監執行後，於
    民國八十三年十月八日假釋出獄，於八十七年一月二十八日假釋期滿執行完畢。
    甲○○另因二次施用毒品犯行，經分別送勒戒處所觀察、勒戒後，均認為無繼續
    施用毒品傾向，已分別經臺灣臺中地方法院檢察署檢察官於八十八年三月三十日
    （起訴書誤載為八十八年一月二十七日）、同年十一月二十九日以八十八年度偵
    字第二八五三號、八十八年度毒偵字第一四六號為不起訴處分確定在案；甲○○
    另於八十九年一月間因施用毒品犯行，經依法院裁定令入戒治處所施以強制戒治
    ，嗣經施以強制戒治滿三個月評定合格，而於八十九年十一月十七日經依法院裁
    定停止戒治出所，停止戒治付保護管束期間至九十年六月十四日屆滿。甲○○竟
    仍不知悔改，復基於施用第一級毒品海洛因之概括犯意，於附表所示時地各施用
    第一級毒品海洛因一次。嗣於八十九年十二月二十九日經臺灣臺中地方法院檢察
    署觀護人執行保護管束通知採尿送驗而查獲。
二、案經臺灣臺中地方法院檢察署檢察官自動檢舉簽分偵查起訴。
    理  由
一、經查被告甲○○對於前因二次施用毒品犯行，經分別送勒戒處所觀察、勒戒後，
    均認為無繼續施用毒品傾向，已分別經臺灣臺中地方法院檢察署檢察官於八十八
    年三月三十日、同年十一月二十九日以八十八年度偵字第二八五三號、八十八年
    度毒偵字第一四六號為不起訴處分確定在案；伊另於八十九年一月間因施用毒品
    犯行，經依法院裁定令入戒治處所施以強制戒治，嗣經施以強制戒治滿三個月評
    定合格，而於八十九年十一月十七日經依法院裁定停止戒治出所，停止戒治付保
    護管束期間至九十年六月十四日屆滿；以及另於如附表編號一、二、三所示時間
    施用第一級毒品海洛因犯行等情，均坦白承認，並有臺灣高等法院檢察署刑案紀
    錄簡覆表、聲請簡易判決處刑書、簡易判決書等件在卷可資佐証，堪認屬實。被
    告雖另否認有如附表編號四所示施用海洛因毒品犯行，惟查被告於八十九年十二
    月二十九日經通知採尿送台灣尖端先進生技醫藥股份有限公司依酵素免疫分析法
    、氣相層析質譜儀分析法檢驗結果，確呈嗎啡陽性反應，有該尿液檢體監管記錄
    表、台灣尖端先進生技醫藥股份有限公司檢驗報告以及臺灣臺中地方法院檢察署
    九十年二月二十一日中檢楠護義字第一二一九六號函在卷足憑 (偵查卷第七至十
    頁、本院九十年度訴字第四○九號卷第十八頁參照），另再參酌行政院衛生署藥
    物食品檢驗局八十一年九月八日八一藥檢壹字第八一一四八八五號函內載：海洛
    因經注射人體後，約百分之八十於二十四小時內自尿中排出，一般而言，尿液中
    能否驗出嗎啡陽性反應與其投與量、投與途徑、採尿時間、個人體質及檢驗方法
    之靈敏度有關，國外曾有文獻報導注射六毫克之海洛因鹽酸鹽，其代謝物嗎啡之
    平均可檢出時限為二十六小時等語 (本院卷第三七頁參照），則被告於附表編號
    四所示時間在不詳地點施用第一級毒品海洛因乙節，亦堪認定，其否認此部分犯
    行尚難採信。本件事證明確，被告上開犯行堪予認定，應予依法論科。
二、核被告甲○○所為係犯毒品危害防制條例第十條第一項之施用第一級毒品罪。被
    告施用第一級毒品海洛因前之持有第一級毒品海洛因之低度行為，為施用第一級
    毒品海洛因之高度行為所吸收，不另論罪。又被告所犯四次施用海洛因毒品行為
    間，時間緊接、方法相同，且觸犯基本構成要件相同之罪名，顯係基於概括犯意
    所為，應依刑法第五十六條連續犯之規定論以一罪並加重其刑。本件檢察官雖僅
    就被告如附表編號四所示施用毒品犯行提起公訴，惟被告其餘如附表編號一、二
    、三所示施用毒品犯行，與檢察官提起公訴之施用毒品犯行間，具有連續犯之裁
    判上一罪關係，已如前述，本院自得併予審理判決。又被告前因違反麻醉藥品管
    理條例、槍砲彈藥刀械管制條例等案件，分別經法院判處有期徒刑五年二月、六
    月、八月並定應執行刑六年確定，經送監執行後，於八十三年十月八日假釋出獄
    、八十七年一月二十八日假釋期滿執行完畢等情，亦有臺灣高等法院被告全國前
    案紀錄表在卷足憑，被告甫受有期徒刑執行完畢，五年內再犯本件最重本刑為有
    期徒刑之罪為累犯，應依刑法第四十七條規定遞加重其刑。本院審酌被告犯罪之
    動機、目的、手段、方法、施用毒品戕害身體健康、施用毒品期間長短、次數及
    犯後坦承部分犯行等一切情狀，量處如主文所示之刑，以示懲儆。
據上論斷，應依刑事訴訟法第二百九十九條第一項前段，毒品危害防制條例第十條第
一項，刑法第十一條前段、第五十六條、第四十七條，判決如主文。
本案經檢察官陳義忠到庭執行職務。
中      華      民      國      九十      年      十二    月   二十一   日
                                臺灣臺中地方法院刑事第一庭
                                        法  官  王  永  春
右正本證明與原本無異。
如不服本判決，應於判決送達後十日內向本院提出上訴狀，上訴於臺灣高等法院臺中
分院( 須附繕本 )。
                                        書記官
中      華      民      國      九十      年      十二    月   二十四   日
九十年度訴字第四○九號判決附表：
┌──┬─────────┬──────────┬────────────┐
│編號│ 時            間 │ 地    點 │ 施  用  毒  品  行  為 │
├──┼─────────┼──────────┼────────────┤
│一  │89.12.26某時      │臺中縣后里鄉○○路六│施用第一級毒品海洛因一次│
│    │                  │六巷五六號之二      │                        │
├──┼─────────┼──────────┼────────────┤
│二  │89.12.27下午某時  │ 同              右 │ 同                  右 │
├──┼─────────┼──────────┼────────────┤
│三  │89.12.27晚上某時  │ 同              右 │ 同                  右 │
├──┼─────────┼──────────┼────────────┤
│四  │89.12.29採尿時往前│ 不  詳  地  點     │ 同                  右 │
│    │回溯26小時內之某時│                    │                        │
└──┴─────────┴──────────┴────────────┘
附錄本案論罪科刑法條：
毒品危害防制條例第十條
施用第一級毒品者，處六月以上五年以下有期徒刑。
施用第二級毒品者，處三年以下有期徒刑。


司法院資訊處製作；財團法人民間司法改革基金會備份。
